# 关于软件企业开发成本的核算

提问人：Ralph 小王子 时间：2022-08-23 14:31:48
陈版及各位网友好
现有一问题想要咨询，业务背景如下：
A公司是一家从事软件开发的企业，其业务模式为收集市场热点，结合客户具体需求研究开发软件；盈利模式为软件上线后，以业务流量按照分润模式收取费用。软件所有权并不交付客户，即所有权归属自己。
由于公司开发新的产品并不收取相应开发费用，而是软件上线后以分润形式收取持续流量费用，即开发成本无对应的开发收入，想请教陈版及各位大神：
开发成本应如何结转为宜？目前倾向的方案如下：
方案 1 ：开发成本一次性计入研发费用，后续分润收入对应的成本为运营成本，这样公司的毛利率极高。
方案 2 ：开发成本资本化，并按照一定合理期限摊销计入成本，但目前资本化的案例基本较少，且摊销期限较难预计。
上述方案妥否，或有其他意见，望陈版及各位大神给予指导意见，多谢！

回答人：chenyiwei
首先还是要明确：这种开发是否会形成普遍适用于许多用户的常规需求的通用产品，还是主要针对已知的一个或少数几个用户的特殊需求进行定向开发？
如果是前者，则采用无形资产准则下的“企业内部研究开发项目”会计模式，采用方案 1 的可能性相对较大，但也不排除可能满足开发支出资本化条件；
如果是后者，则开发支出全部作为合同履约成本归集形成资产，后续运营期内根据收入的确认情况相应进行摊销，计入营业成本。